臺灣高等法院刑事裁定
111年度聲字第1768號
聲  請  人  臺灣高等檢察署檢察官
受  刑  人  王鼎富




上列聲請人因受刑人數罪併罰有二裁判以上，聲請定其應執行之
刑（聲請案號：臺灣高等檢察署111年度執聲字第787號），本院
裁定如下：
    主  文
王鼎富因犯如附表所示各罪所處之刑，應執行有期徒刑參年拾壹
月。
    理  由
一、聲請意旨略以：受刑人王鼎富因詐欺等數罪，先後經判決確
    定如附表，應依刑法第50條第1項第1款、第2項、第53條、
    第51條第5款規定，定其應執行之刑，爰依刑事訴訟法第477
    條第1項之規定聲請定應執行之刑等語。
二、按裁判確定前犯數罪者，併合處罰之，但得易科罰金與不得
    易科罰金之罪，不在此限；前項但書情形，受刑人請求檢察
    官聲請定應執行刑者，依第51條規定定之；數罪併罰，有二
    裁判以上者，依第51條之規定，定其應執行之刑；數罪併罰
    ，分別宣告多數有期徒刑者，於各刑中之最長期以上，各刑
    合併之刑期以下，定其刑期，但不得逾30年，刑法第50條第
    1項但書第1款、第2項、第53條及第51條第5款分別定有明文
    。準此，合於數罪併罰之數罪，其中有得易科罰金之罪與不
    得易科罰金之罪，須經受刑人請求檢察官聲請，始得依刑法
    第51條第5款之規定定其應執行之刑。又數罪併罰中之一罪
    ，依刑法規定得易科罰金，若因與不得易科之他罪併合處罰
    結果，而不得易科罰金時，原可易科罰金部分所處之刑，自
    亦毋庸為易科折算標準之記載，司法院釋字第144號解釋意
    旨亦可資參照。再按數罪併罰之定執行刑，係基於刑罰經濟
    與責罰相當之考量，所為一新刑罰之宣告，並非給予受刑人
    不當利益；法院於審酌個案具體情節，裁量定應執行之刑時
    ，若不違反刑法第51條所定量刑之外部性界限規定，所定之
    執行刑亦無全然喪失權衡意義，或有裁量行使顯然違反比例
    原則情形，並不悖於定應執行刑之恤刑目的者，即不能指為
    違法（最高法院110年度台抗字第1236號刑事裁定意旨參照
    ）。而刑事訴訟法第370條第2項、第3項，已針對第二審上
    訴案件之定應執行刑，明定有不利益變更禁止原則之適用；
    而分屬不同案件之數罪併罰有應更定執行刑之情形，倘數罪
    之刑，曾經定應執行刑，再與其他裁判宣告之刑定應執行刑
    時，在法理上亦同受此原則之拘束。亦即，另定之執行刑，
    其裁量所定之刑期，不得較重於前定之執行刑加計後裁判宣
    告之刑或所定執行刑之總和（最高法院110年度台抗字第184
    4號裁定意旨參照）。此外，檢察官聲請定應執行刑之數罪
    中，倘有部分罪刑已執行完畢者，因僅係檢察官指揮執行時
    ，應如何予以扣抵之問題，要與定應執行刑無涉（最高法院
    110年度台抗字第1355號裁定意旨參照）。　　
三、經查：　　
　㈠受刑人因詐欺等如附表所示之16罪，業經如附表所示法院先
    後判處如附表所示之刑，其中附表編號二至十六經判處應執
    行有期徒刑3年9月，且於如附表所示之日期分別確定在案，
    有各該裁判及本院被告前案紀錄表在卷可按。又附表編號一
    所示為得易科罰金之罪，附表所示其餘各罪均為不得易科罰
    金之罪，屬於刑法第50條第1項但書第1款之情形。嗣受刑人
    於各該罪刑之裁判確定後，同意由檢察官向法院聲請定應執
    行刑，此有受刑人出具之受刑人定執行刑或易科罰金意願回
    覆表在卷為憑，茲檢察官聲請定其應執行之刑，本院審核認
    聲請為正當。至附表編號一所示之罪刑雖已於民國109年8月
    17日易科罰金執行完畢，惟依前揭說明，該已執行部分乃檢
    察官將來指揮執行時應予扣除之問題，不影響本件定應執行
    刑之聲請，併此敘明。
　㈡經函詢受刑人關於定刑之意見後，審酌受刑人所犯如附表所
    示之16罪，其中附表編號二至十六所示罪刑經判處應執行有
    期徒刑3年9月，已如前述，依上揭規定及說明，本院就附表
    所示各罪再定應執行刑時，自應受上開裁判所定應執行刑加
    計其他裁判所處刑期之內部界限所拘束，並考量受刑人所犯
    如附表所示之16罪，附表編號一所示為恐嚇取財未遂罪，附
    表編號二至十六所示均為加重詐欺罪，犯罪類型不同，所侵
    害法益並不相同，責任非難重複程度較低，各自侵害法益之
    加重效應較為獨立；而受刑人於短期內多次加重詐欺，對危
    害法益之加重效應較屬有限，行為人透過各罪所顯示之人格
    面應無不同，然因係侵害各不相同之個人財產法益，各罪間
    之關係仍具相當獨立性，爰為整體之非難評價後，定如主文
    所示之應執行刑。　　
四、應依刑事訴訟法第477條第1項，刑法第53條、第51條第5款
    、第50條第2項，裁定如主文。　　
中　　華　　民　　國　　111 　年　　6 　　月　　15　　日
　　　　　　　　　刑事第九庭  審判長法　官  潘翠雪
　　　　　　　　　　　　　　　　　  法　官  陳俞婷
　　　　　　　　　　　　　　　　　  法　官  陳信旗
以上正本證明與原本無異。
如不服本裁定，應於收受送達後5日內向本院提出抗告狀。
                                    書記官  董佳貞
中　　華　　民　　國　　111 　年　　6 　　月　　15　　日
附表：
編號         一        二        三 罪名  恐嚇取財未遂罪 加重詐欺罪 加重詐欺罪 宣告刑  有期徒刑3月，如易科罰金，以新臺幣1千元折算1日 有期徒刑1年6月 有期徒刑1年2月 犯罪日期  106年10月1日 104年7月31日至同年8月3日 104年7月31日 最 後 事 實 審 法院、 案號 本院108年度原上訴字第44號 本院107年度上訴字第1154號 本院107年度上訴字第1154號  判決日期 109年3月17日 109年7月7日（聲請書誤載為110年12月22日，下同） 109年7月7日 確 定 判 決 法院、 案號 本院108年度原上訴字第44號 最高法院110年度台上字第965號 最高法院110年度台上字第965號  確定日期 109年4月27日 110年12月22日 110年12月22日 

編號         四        五        六 罪名  加重詐欺未遂罪 加重詐欺罪 加重詐欺罪 宣告刑  有期徒刑8月 有期徒刑2年6月 有期徒刑1年8月 犯罪日期  104年8月3日 104年8月26日至同年9月23日 104年9月15日至同年10月12日 最 後 事 實 審 法院、 案號 本院107年度上訴字第1154號 本院107年度上訴字第1154號 本院107年度上訴字第1154號  判決日期 109年7月7日 109年7月7日 109年7月7日 確 定 判 決 法院、 案號 最高法院110年度台上字第965號 最高法院110年度台上字第965號 最高法院110年度台上字第965號  確定日期 110年12月22日 110年12月22日 110年12月22日 
編號         七        八        九 罪名  加重詐欺罪 加重詐欺罪 加重詐欺罪 宣告刑  有期徒刑1年8月 有期徒刑1年5月 有期徒刑1年2月 犯罪日期  104年9月23日至同年10月15日 104年10月2日至同年月29日 104年11月9日 最 後 事 實 審 法院、 案號 本院107年度上訴字第1154號 本院107年度上訴字第1154號 本院107年度上訴字第1154號  判決日期 109年7月7日 109年7月7日 109年7月7日 確 定 判 決 法院、 案號 最高法院110年度台上字第965號 最高法院110年度台上字第965號 最高法院110年度台上字第965號  確定日期 110年12月22日 110年12月22日 110年12月22日 

編號         十       十一       十二 罪名  加重詐欺罪 加重詐欺罪 加重詐欺未遂罪 宣告刑  有期徒刑1年6月 有期徒刑1年6月 有期徒刑8月 犯罪日期  104年10月12日至同年月22日 104年10月14日至同年月21日 104年10月15日 最 後 事 實 審 法院、 案號 本院107年度上訴字第1154號 本院107年度上訴字第1154號 本院107年度上訴字第1154號  判決日期 109年7月7日 109年7月7日 109年7月7日 確 定 判 決 法院、 案號 最高法院110年度台上字第965號 最高法院110年度台上字第965號 最高法院110年度台上字第965號  確定日期 110年12月22日 110年12月22日 110年12月22日 
編號        十三        十四       十五 罪名  加重詐欺罪 加重詐欺罪 加重詐欺罪 宣告刑  有期徒刑1年4月 有期徒刑1年4月 有期徒刑1年 犯罪日期  104年10月15日至同年月16日 105年3月7日 105年3月23日至同年月29日 最 後 事 實 審 法院、 案號 本院107年度上訴字第1154號 本院107年度上訴字第1154號 本院107年度上訴字第1154號  判決日期 109年7月7日 109年7月7日 109年7月7日 確 定 判 決 法院、 案號 最高法院110年度台上字第965號 最高法院110年度台上字第965號 最高法院110年度台上字第965號  確定日期 110年12月22日 110年12月22日 110年12月22日 

編號        十六   罪名  加重詐欺罪   宣告刑  有期徒刑1年1月   犯罪日期  105年3月29日   最 後 事 實 審 法院、 案號 本院107年度上訴字第1154號    判決日期 109年7月7日   確 定 判 決 法院、 案號 最高法院110年度台上字第965號    確定日期 110年12月22日